臺灣臺北地方法院交通事件裁定　　　　 96年度交聲字第637號
　　原處分機關　臺北市交通事件裁決所
　　異　議　人
　　即受處分人　乙○○
上列受處分人因違反道路交通管理處罰條例案件，對於台北市交
通事件裁決所於中華民國96年5月28日所為之處分（原處分案號
：北市裁二字第裁22-AEV687535號）聲明異議，本院裁定如下：
    主  文
原處分撤銷
乙○○汽車駕駛人，駕駛汽車有違反道路交通管理處罰條例之
行為，經交通勤務警察制止時，拒絕停車接受稽查而逃逸，處
罰鍰新臺幣參仟元，並記違規點數壹點。
    理  由
一、本件聲明異議意旨略以：伊於民國96年4月4日11時許，駕駛
    車牌號碼2028-FJ號自用小客車至忠孝東路紹興南街口遠東
    銀行忠孝分行提款機提款，當時有另一部車已停在紅線上，
    伊因急於提款還人且想提款只需要5分鐘左右，而併排停於
    某甲車邊。待提款出來見謝姓警員與助理在現場執勤，伊即
    上車開離，以便另一部車開離，伊不見警方攔阻另一部車取
    締，心想沒事即開車離去。行車中謝姓警員等騎車追來要駕
    照，伊即表示認錯（併排停車違規部分，已繳交罰款），並
    說明有急事要拿錢還人，謝姓警員等騎車至伊前方，至濟南
    路即先右轉離去，伊才直行離開。當時情況並非謝姓警員等
    追趕不上，其誣指伊逃逸。本件事發時警方並未處置另一部
    車紅線違規停車，待伊離去時警方只處罰伊，實有不公平之
    處，且伊已認錯受罰，怎又有所謂逃逸之情。
二、按汽車駕駛人停車時，不依順行方向，或不緊靠道路右側，
    或併排停車，或單行道不緊靠路邊停車者，處新台幣（下同
    ）600元以上1200元以下罰鍰；汽車駕駛人，駕駛汽車有違
    反本條例之行為，經交通勤務警察或依法令執行交通稽查任
    務人員制止時，不聽制止或拒絕停車接受稽查而逃逸者，除
    按各該條規定處罰外，處3000元以上6000元以下罰鍰；汽車
    駕駛人有道路交通管理處罰條例60條第1項情形者，除依原
    條款處罰鍰外，各記違規點數一點；道路交通管理處罰條例
    第56條第1項第6款、第60條第1項、第63條第1項第1款分別
    定有明文。次按汽車駕駛人不服指揮稽查而逃逸之情形，當
    場不能掣單舉發者，得對汽車所有人逕行舉發處罰；逕行舉
    發者，應按已查明之資料填註車牌號碼、車輛種類、車主姓
    名及地址，並於通知單上方空白處加註逕行舉發之文字後，
    由舉發機關送達被通知人；本條例之處罰，受舉發違反道路
    交通管理事件之受處罰人，認為受舉發之違規行為應歸責他
    人者，應於舉發違反道路交通管理事件通知單應到案日期前
    ，檢附相關證據及應歸責人相關證明文件，向處罰機關告知
    應歸責人，處罰機關應即另行通知應歸責人到案依法處理。
    逾期未依規定辦理者，仍依本條例各該違反條款規定處罰。
    此亦為道路交通管理處罰條例第7條之2第1項、第85條第1項
    、違反道路交通管理事件統一裁罰基準及處理細則第11條第
    1項第4款著有明文。
三、訊之異議人即受處分人乙○○固不否認有於上述時地違規併
    排停車之事實，惟辯稱當時有兩部車違規，為何只開依違規
    ；伊要離開時警察有到伊旁邊，在紹興南街時伊被攔下來，
    伊已經離開銀行了，後來伊車一直開，警察騎兩部車到伊前
    面，到濟南路口就右轉離開，警察先騎車右轉離開，不是伊
    跑警察追不到，為何說伊逃逸云云。然查：證人即舉發警員
    甲○○於本院96年6月15日調查時，以具結擔保其供述之真
    實性而證稱：本件違規是伊舉發；當時伊看到受處分人從提
    款機出來，伊請受處分人出示證件，受處分人說不要開單，
    伊說沒有關係，請受處分人拿出證件，詎受處分人竟開走車
    子；開走之後，伊沿著紹興南路走，青島東路路口那邊剛好
    紅燈，伊追上去，伊就請受處分人下車並出示證件，受處分
    人不出示證件，並說他不是槍擊要犯，你有種就對我開槍，
    最後受處分人等綠燈時也是不理伊就開走了，伊想說受處分
    人只是交通違規，伊用舉發的就好，那時受處分人情緒也不
    好，後來就沒追了等語，另有96年4月4日之北市警交字第
    AEV687534、AEV684535號之台北市政府警察局舉發違反道路
    交通管理事件通知單附卷可稽。本院由證人上開書證及證述
    已得受處分人確有上開違規行為之心證，且於本件卷存證據
    資料內並無任何積極證據足以證明證人上開證述係屬虛偽，
    亦無有足以令人顯信其證述為不可採之品性證據或前科證據
    存在，本院自不得僅以證人為本件開單告發受處分人之員警
    而全盤抹煞其在訴訟上所具有之原證人資格，而受處分人不
    僅對前開證人之證述並未舉出或請本院調查任何對其有利之
    證據資料，以使本院對證人所證述受處分人違規之事實產生
    任何合理之懷疑，且為受處分人於本院當庭調查時所不爭執
    ；而交通警察掣單舉發違反道路交通管理處罰條例所列之違
    規事實，本質上為行政處分，係公務員基於職務上之權力，
    依法就特定之具體事件所為之具公法上效果之單方面行政行
    為，基於公務員為公法上行為具有公信力之原則，該行政行
    為當可被推定為真正，其據以依法處分之事實認定亦為正確
    無誤。況汽車駕駛人駕駛汽車有違反道路交通管理處罰條例
    之行為，經交通勤務警察或依法令執行交通稽查任務人員制
    止時，不聽制止或拒絕停車接受稽查而逃逸，立即構成該條
    例第60條第1項之逃逸行為，縱使其後警員有再追上違規駕
    駛人時，亦不解其先前逃逸行為之成立，是受處分人以稽查
    之謝姓警員其後有再追上他，應不構成逃逸之行為，尚不足
    採。至於受處分人辯稱當時另有某車於路邊紅線違規停車警
    察卻不處置云云，參以憲法上所保障之平等權，係以合法權
    利為限，亦即主張平等原則之基礎事實應為合法，故「不法
    的平等」之主張，並非法之所許，是縱當時該處亦有其他駕
    駛人違規駕車，亦非受處分人可執平等原則據以免責之事由
    。
四、綜上，受處分人有前開之違規行為業已明確；惟按交通法庭
    認為聲明異議有理由或聲明異議雖無理由而原處分不當或違
    法者，應以裁定將原處分經聲明異議部分撤銷，並自為裁定
    ，道路交通案件處理辦法第20條前段定有明文。本件違規事
    實，原處分機關僅依道路交通管理處罰條例第60 條第1項規
    定處以罰鍰3000元，而未依同條例第63條第1項第1款規定記
    違規點數，顯有違反上開規定，故異議人聲明異議雖無理由
    ，惟上開處分既有違法之處，自應由本院予以撤銷，並審酌
    上開違規情節，依道路交通管理處罰條例第60條第1項、第
    63條第1項第1款及違反道路交通管理事件統一裁罰基準表規
    定，裁處異議人3000元罰鍰，並記違規點數1點，以臻適法
    。
五、據上論斷，應依道路交通案件處理辦法第20條，裁定如主文
    。
中　　華　　民　　國　　96　　年　　6 　　月　　21　　日
       　　 台灣台北地方法院交通法庭    法　官　蘇嘉豐
以上正本證明與原本無異。
如不服本裁定，應於裁定送達後5日內，向本院提出抗告狀。
                              　　　    書記官　蘇靜紅
中　　華　　民　　國　　96　　年　　6 　　月　　21　　日
